# “投资性房地产- 在建”按公允价值计量，后续工程支出及工程完工后如何进行会计处理？

提问人：numberxu123 时间：2022-05-23 11:34:27
甲公司自建的A大厦（包括商铺、写字楼和公寓）其中70%对外出售，30%用从立项开始就明确以出租为持有目的，该持有目的一直无变化。公司对30%的部分确认为投资性房地产，采用公允价值计量。2020.12.31 A大厦尚未完工，公允价值为该时点的房屋的预售价格减去预计将会发生的成本。
A大厦2020.12.31的累计工程成本支出为1.5亿元，公允价值计算如下：公允价值=完工状态下房屋的预售价值 2 亿元 - 预计将会发生的成本0.2亿元 = 1.8亿元。
A大厦于2021.8.31竣工，2021.1.1-2021.8.31实际发生工程成本支出 3000 万元，2021.8.31完工时的公允价值为2.5亿元。
请问：
（ 1 ） 2021 年1-8月实际发生的工程成本支出如何进行会计处理？是否为“借：投资性房地产-成本0.3亿，贷：银行存款”？
（ 2 ）2021.8.31与2020.12.31相比，公允价值变动收益金额是多少？是否为“2.5亿-（1.8亿+0.3亿）=0.4亿”？

回答人：chenyiwei
1 、是。
2 、2021.8.31累计成本1.8亿元，公允价值2.5亿元，故累计的公允价值变动为0.7亿元；
2020.12.31累计成本1.5亿元，公允价值1.8亿元，故累计的公允价值变动为0.3亿元.
相应地， 2021 年 1 ～ 8 月期间的公允价值变动损益=0.7-0.3=0.4亿元。